Minutes et répertoires du notaire Hugues CUILLERIER, 23 août 1701 - 7 mai 1727 (étude XXX)
Archives nationales
- Minutes de Hugues CUILLERIER, 23 août 1701 - juillet 1727; MC/ET/XXX/160 - MC/ET/XXX/241
  - Minutes. 1718, octobre - 1718, décembre, octobre 1718 - décembre 1718; MC/ET/XXX/219
    - Masquilier (Claude) maître doreur rue Jean Robert § Mariage de .., 26 décembre 1718; MC/ET/XXX/219
      contrat de mariage; Masquilier, Claude
  - Minutes. 1719, janvier - 1719, avril, janvier 1719 - avril 1719; MC/ET/XXX/220
    - GRENIÈRE maîtresse, CAMART Jaquette demeurant au Marché aux poirées § Contrat d'apprentissage avec Jaquette CAMART de Marie ROUSSEAU, âgée de 15 ans, fille de François ROUSSEAU, maître gantier parfumeur pour 6 années, à la fin desquelles ladite CAMART s'engage à faire recevoir son apprentie à la maîtrise dudit métier., 19 juillet 1641; MC/ET/XXX/220; fol 137; fol 55
      Fichier dit 'général' XVIIe-XVIIIe siècles, par le personnel du Minutier, 1954-1999 ( fichier papier entièrement dématérialisé; voir contexte dans le Plan d’orientation général - Notaires de Paris, guides thématiques du Minutier).
    - Fresneau (Jean Baptiste) architecte rue Saint Antoine § Vente à .., 23 février 1718; MC/ET/XXX/220
      acte de vente; Fresneau, Jean Baptiste
    - Leprestre (Joseph) maître Serrurier; rue Saint Sauveur § apprentissage, 3 janvier 1719; MC/ET/XXX/220
      contrat d'apprentissage; Leprestre, Joseph
    - Prevost (Charles), peintre, rue du Vertbois § Mariage de .., 5 février 1719; MC/ET/XXX/220
      contrat de mariage; Prevost, Charles
    - Prevost (Germain), peintre, rue du Vertbois § Mariage du fils de .., 5 février 1719; MC/ET/XXX/220
      contrat de mariage; Prevost, Germain
    - Fresneau (Jean) architecte, maître maçon privilégié suivant la cour rue d'Arnetal § Vente, 23 février 1719; MC/ET/XXX/220
      acte de vente; Fresneau, Jean
    - Lenoir (Jacques), marchand orfèvre, rue Comtesse d'Artois § Quittance, 25 février 1719; MC/ET/XXX/220
      quittance; Lenoir, Jacques
    - Becqueret (Philippe) maître serrurier § Compte de tutelle, 15 mars 1719; MC/ET/XXX/220
    - Gasteau (Jean Baptiste) maître serrurier § Compte de tutelle et de communauté, 15 mars 1719; MC/ET/XXX/220
      Gasteau, Jean Baptiste
    - Leboullier (Jean) maître maçon rue Maubuée § bail, 17 avril 1719; MC/ET/XXX/220
      bail; Leboullier, Jean
    - Petit (Michel), maître menuisier, rue de Cléry § Constitution, 17 avril 1719; MC/ET/XXX/220
    - Fontenay (François) maître maçon rue Saint Denis § bail à .., 17 avril 1719; MC/ET/XXX/220
      bail; Fontenay, François
    - Fontenay (François) maître maçon rue Saint Denis § Convention et marché, 6 juillet 1719; MC/ET/XXX/220
      marché; Fontenay, François
  - Minutes. 1719, mai - 1719, août, mai 1719 - août 1719; MC/ET/XXX/221
    - Chrestien (Denis) maçon à Lagny, rue des Tanneurs § bail à .., 8 mai 1719; MC/ET/XXX/221
      bail; Chrestien, Denis
    - Donation entre vifs concernant Barthélémy de Mélo, sculpteur ordinaire du roi, rue Saint-Denis., 14 juin 1719; MC/ET/XXX/221
      donation; Saint-Denis (rue); Mélo, Barthélemy de (1663?-172.); sculpteur
    - Pasquier (François) marbrier du roi fg. Saint Denis § donation entre vifs, 14 juin 1719; MC/ET/XXX/221
      donation; Pasquier, François
    - Devis et marché concernant Jacques Bonnet, maître sculpteur marbrier, rue de Bourbon., 6 juillet 1719; MC/ET/XXX/221
      devis; marché; Bourbon (rue de); Bonnet, Jacques; sculpteur; tailleur de pierre
    - Devis des ouvrages de marbre et pierre de liais qu'il faut faire pour l'autel et sanctuaire de l'église Saint-Sauveur, suivant les dessins faits par le sieur Blondel, architecte., 6 juillet 1719; MC/ET/XXX/221
      devis; Saint-Sauveur (église); Blondel (M.); architecte
    - Devis et marché concernant Jean-Baptiste Lemoyne, sculpteur ordinaire du roi, rue Neuve Saint-Martin., 6 juillet 1719; MC/ET/XXX/221
      devis; marché; Neuve-Saint-Martin (rue); Lemoyne, Jean-Baptiste; sculpteur
    - Quittance concernant Charles-Philippe Meseretz, architecte juré expert, qui visite et reçoit les travaux., 7 août 1719; MC/ET/XXX/221
      quittance; Meseretz, Charles Philippe de; architecte
    - Petit (Michel), maître menuisier, rue de Cléry § Quittance, 7 août 1719; MC/ET/XXX/221
      quittance; Petit, Michel
    - Rousseau (Hiérosme) maître maçon, entrepreneur de bâtiments rue des Gros Chenet § quittance, 7 août 1719; MC/ET/XXX/221
      quittance; Rousseau, Hiérosme
    - Quittance entre Hiérosme Rousseau et Michel Petit, concernant la construction d'un bâtiment de quatre étages, rue de Cléry., 7 août 1719; MC/ET/XXX/221
      quittance; Cléry (rue de); Petit, Michel; Rousseau, Jérôme
    - Verelle (Jean Antoine) maître doreur sur métaux rue Guérin Boisseau § obligation, 8 août 1719; MC/ET/XXX/221
      obligation; Verelle, Jean Antoine
    - Philipon (Silvain) maître maçon, entrepreneur de bâtiment rue Saint Joseph § Constitution et quittance, 11 août 1719; MC/ET/XXX/221
      constitution de rente; quittance; Philipon, Silvain
    - Montigny (Pierre de) maître brodeur rue de l'Arbre Sec § Nomination d'expert, 17 août 1719; MC/ET/XXX/221
      Montigny, Pierre de
    - Mercy (François) maître tapissier rue du Battoir § Nomination d'expert, 17 août 1719; MC/ET/XXX/221
      Mercy, François
    - Gasschelin (Jacques) maître brodeur § Nomination d'expert, 17 août 1719; MC/ET/XXX/221
      Gasschelin, Jacques
    - Contrat de mariage entre Denis Rouen, marchand d'étoffes de soie, et Catherine Poutrel, fille de Pierre Poutrel, tissutier-rubannier à Paris, et de Claude-Barbe Vitry (parents de Denis André Rouen, notaire)., 20 août 1719; MC/ET/XXX/221
      Philippe Bertholet, Études et notaires parisiens en 1803, Paris Association des notaires du Châtelet, 2004 [594 actes] (voir contexte dans le Plan d’orientation général - Notaires de Paris, guides thématiques du Minutier).
      contrat de mariage; Rouen, Denis André; Rouen, Denis; Poutrel, Catherine; Poutrel, Pierre; Vitry, Claude-Barbe; notaire; commerçant; tisserand; passementier
  - Minutes. 1719, septembre - 1719, octobre, septembre 1719 - octobre 1719; MC/ET/XXX/222
    - Deux remboursements concernant François Barrois, professeur de l'Académie royale de peinture, rue Saint-Honoré., 9 septembre 1719; MC/ET/XXX/222
      indemnité; Saint-Honoré (rue); Barrois, François; enseignant
    - GUEROU (Nicolas) Horloger Rue du Bout du Monde § Mariage de .., 17 septembre 1719; MC/ET/XXX/222
      contrat de mariage; Guerou, Nicolas
    - COURTOIS (Mathieu) maçon faubourg Saint Martin § Mariage .., 17 septembre 1719; MC/ET/XXX/222
      contrat de mariage; Courtois, Mathieu
    - DU FOUR (Etienne) Bijoutier joaillier Rue de la Monnaie § Remboursement .. 2 actes même date, 27 septembre 1719; MC/ET/XXX/222
      Du Four, Etienne
    - BRIERE (Roch) maître maçon; Rue des Filles Dieu § Constitution ..; vente d'office; 2 actes même date, 28 septembre 1719; MC/ET/XXX/222
      acte de vente; Brière, Roch
    - Pottier (Guillaume), maître menuisier, rue Saint-Pierre § Remboursement .., 28 septembre 1719; MC/ET/XXX/222
      indemnité; Pottier, Guillaume
    - CROQUOISON (Jacques) Entrepreneur des bâtiments du Roi Versailles § Remboursement .., 3 octobre 1719; MC/ET/XXX/222
      Croquoison, Jacques
    - PERRIN (Jean Baptiste) Serrurier Antevilliers § transport, 7 octobre 1719; MC/ET/XXX/222
      Perrin, Jean Baptiste
    - Bail concernant Barthélémy Melot, sculpteur et pensionnaire du roi, Faubourg Saint-Denis., 10 octobre 1719; MC/ET/XXX/222
      bail; Saint-Denis (faubourg); Melot, Barthélemy; sculpteur
    - Lenoir (Jacques), orfèvre, rue Comtesse d'Artois § Rétablissement de communauté., 16 octobre 1719; MC/ET/XXX/222
      Lenoir, Jacques
    - FRANÇOIS (Pierre) Marchand orfèvre Rue de Beauregard § Inventaire après décès de la femme de .., 19 octobre 1719; MC/ET/XXX/222
      inventaire; François, Pierre
    - HANARD (Paul), Maître peintre doreur, Rue des Vertus § Remboursement .., 27 octobre 1719; MC/ET/XXX/222
      Hanard, Paul
  - Minutes. 1719, novembre - 1719, décembre, novembre 1719 - décembre 1719; MC/ET/XXX/223
    - Bail concernant Jacques Varignon, architecte des bâtiments du roi, rue de Beauregard., 1719; MC/ET/XXX/223
      bail; Beauregard (rue); Varignon, Jacques (16..-1730); architecte
    - BEAULIEU (Michel) Menuisier; Rue Montorgueil § Déclaration .., 5 novembre 1719; MC/ET/XXX/223
      déclaration; Beaulieu, Michel
    - BEAULIEU (Nicolas) menuisier; Rue Montorgueil § Déclaration .., 5 novembre 1719; MC/ET/XXX/223
      déclaration; Beaulieu, Nicolas
    - Tilliard (Jean), maître menuisier, rue Montorgueil § Mise en apprentissage chez .., 7 novembre 1719; MC/ET/XXX/223
    - Remboursement concernant Étienne Allegrain, peintre du roi en son académie, rue Montmartre., 14 novembre 1719; MC/ET/XXX/223
      indemnité; Montmartre (rue); Allegrain, Etienne (1644?-1736); peintre
    - Chain (Jean), maître peintre et sculpteur § Compte d'exécution de testament .., 14 novembre 1719; MC/ET/XXX/223
      testament; Chain, Jean
    - Reuze (Laurent), maître menuisier § Compte d'exécution de testament .., 14 novembre 1719; MC/ET/XXX/223
      testament; Reuze, Laurent
    - Lemaistre René, maître menuisier § Compte d'exécution de testament., 14 novembre 1719; MC/ET/XXX/223
      testament; Lemaistre, René; menuisier
    - FONTENAY (François) Maître maçon; Rue Saint-Denis § Devis et Marché de maçonnerie passé par .., 14 novembre 1719; MC/ET/XXX/223
      devis; marché; Fontenay, François
    - MICHU (Benoist) Maître vitrier et peintre sur verre -; Dans l'enclos extérieure de l'Abbaye; Saint-Germain § Mariage, 28 novembre 1719; MC/ET/XXX/223
      contrat de mariage; Michu, Benoist
    - JAMELIN (Jean) Maître fondeur Rue du Four § mise en apprentissage chez .., 30 novembre 1719; MC/ET/XXX/223
      contrat d'apprentissage; Jamelin, Jean
    - Delapierre (François), marchand orfèvre, pont Saint-Michel § Remboursement .., 10 décembre 1719; MC/ET/XXX/223
      indemnité; Delapierre, François
  - Minutes. 1720, janvier - 1720, février, janvier 1720 - février 1720; MC/ET/XXX/224
    - BOCQUET (Simon) Maître évantailliste Rue d'Orleans § Mainlevée., 5 janvier 1720; MC/ET/XXX/224
      Bocquet, Simon
    - SORET (Adrien) Marchand faïencier Emailleur Rue du Bourg l'Abbé § Certificat .., 18 janvier 1720; MC/ET/XXX/224
      Soret, Adrien
    - BOQUET (Guillaume) Peignier - Tabletier Rue Saint Denis § Transport d'apprentissage, 21 janvier 1720; MC/ET/XXX/224
      contrat d'apprentissage; Boquet, Guillaume
    - DESCAMPS (André) Maître peignier Tabletier Rue Darnétal § Transport d'apprentissage .., 21 janvier 1720; MC/ET/XXX/224
      contrat d'apprentissage; Descamps, André
    - TIRIET (Gérard) Architecte § Procès verbale de visite.; Licitation, 23 janvier 1720; MC/ET/XXX/224
      Tiriet, Gérard
    - FOURIER (Edme) Architecte Procés verbal de visite § Licitation .., 23 janvier 1720; MC/ET/XXX/224
      Fourier, Edme
    - BAILLET (Pierre) Verrier faïencier émailleur; Rue de la Barillerie. § Mise en apprentissage par .., 24 janvier 1720; MC/ET/XXX/224
      contrat d'apprentissage; Baillet, Pierre
    - Tenaillon (Antoine), menuisier, rue des Filles Saint-Sauveur § Mariage de la fille de .., 28 janvier 1720; MC/ET/XXX/224
      contrat de mariage; Tenaillon, Antoine
    - Quittance et décharge concernant Étienne Allegrain, peintre du roi en son académie de peinture et sculpture., 5 février 1720; MC/ET/XXX/224
      quittance; décharge; Allegrain, Etienne (1644?-1736); peintre
    - MUZART (Pierre) Fontainier du Roi Versailles § Remboursement .., 20 février 1720; MC/ET/XXX/224
      Muzart, Pierre
    - DUBOIS (Pierre) Maître Menuisier Rue du Preche § Alloué par .., 25 février 1720; MC/ET/XXX/224
      Dubois, Pierre
    - Menuisier (alloué) § Mise le .. de Dubois (Pierre Louis), pendant 4 ans, chez Durand (Robert), qui le loge, couche, blanchit, moyennant 150 livres., 25 février 1720; MC/ET/XXX/224
      contrat de travail; Dubois, Pierre Louis; Durand, Robert
    - DURAND (Robert) Maître menuisier Rue du Grand Hurleur § mise en alloué chez .., 25 février 1720; MC/ET/XXX/224
      Durand, Robert
    - SIFLET (Nicolas) Maître Serrurier Rue des Filles § Bail de privilège .., 27 février 1720; MC/ET/XXX/224
      bail; Siflet, Nicolas
  - Minutes. 1720, mars - 1720, avril, mars 1720 - avril 1720; MC/ET/XXX/225
    - FILLEUL de PREBOIS (Etienne) Entrepreneur de la Manufacture Royale Beauvais et tapisseries de Beauvais § Rapport .., 1er mars 1720; MC/ET/XXX/225
      Filleul de Prebois, Etienne
    - Bail à loyer concernant Pierre-Denis Martin, peintre ordinaire et pensionnaire du roi, rue Meslay, et Simon Roger., 10 mars 1720; MC/ET/XXX/225
      bail; Meslay (rue); Martin, Pierre Denis; Roger, Simon; peintre
    - SIMON (Denis Antoine) Maître peignier tabletier § Alloué chez .., 16 mars 1720; MC/ET/XXX/225
      Simon, Denis Antoine
    - BOUTILLIÉ (Charles) Maître peignier Tabletier Rue Saint-Denis § Mise en apprentissage chez .., 16 mars 1720; MC/ET/XXX/225
      contrat d'apprentissage; Boutillié, Charles
    - BOUTILLIÉ (Charles) Peignier tabletier Rue Saint Denis § Alloué chez .. 2 actes, 16 mars 1720; MC/ET/XXX/225
      Boutillié, Charles
    - PEIGNIER-TABLETIER (apprentissage) § mise en apprentissage de LOYER (Nicolas) pour 7 ans chez BOUTILLIÉ (Charles) qui le nourrit, loge blanchit, l'entretien d'habits, 16 mars 1720; MC/ET/XXX/225
    - PEIGNIER TABLETIER (apprentissage) § mise en .. de BOUTILLIÉ (Charles) chez son oncle BOUTILLIÉ (Charles) qui le loge, couche, Blanchit s.d.d., 16 mars 1720; MC/ET/XXX/225
    - FONTENAY (François) Maître maçon; Rue Saint-Denis. § Constitution .., 20 mars 1720; MC/ET/XXX/225
      constitution de rente; Fontenay, François
    - CHARRIER (Jacques Louis) Maître doreur Rue Guérin Boisseau § Constitution, 24 mars 1720; MC/ET/XXX/225
      Charrier, Jacques Louis
    - PREVOST (Nicolas) Maître peignier tabletier Rue Darnétal § Mise en apprentissage chez .., 28 mars 1720; MC/ET/XXX/225
      contrat d'apprentissage; Prevost, Nicolas
    - François (Pierre), orfèvre joaillier, rue Beauregard § Renonciation .., 28 mars 1720; MC/ET/XXX/225
      renonciation; François, Pierre
    - PEIGNIER - TABLETIER (apprentissage) § mise en .. de VIER (Nicolas) âgé de 16 ans pour 6 ans avec PREVOST (Nicolas) qui le nourrit, loge, blanchit s.d.d., 28 mars 1720; MC/ET/XXX/225
    - RENOUARD (Jean) Maître brodeur - Rue Montorgueil § Transport de rente .., 1er avril 1720; MC/ET/XXX/225
      transport de droits; Renouard, Jean
    - Devin (Mathieu), peintre, à Paris, rue de la Croix § Mariage de .., 1er avril 1720; MC/ET/XXX/225
      contrat de mariage; Devin, Mathieu
    - Devin (André), peintre à Paris, Fosses Saint-Nicolas § Mariage du fils de .., 1er avril 1720; MC/ET/XXX/225
      contrat de mariage; Devin, André
    - PORTIER (Antoine) Maître émailleur verrier faïencier cul Saint-Jacques § Mariage de .., 1er avril 1720; MC/ET/XXX/225
      contrat de mariage; Portier, Antoine
    - DE LA COSTE (Joseph) Maître brodeur Rue Jean Robert § Transport de rente .., 1er avril 1720; MC/ET/XXX/225
      transport de droits; De la Coste, Joseph
    - LE PAS (Martin) Maître maçon Rue Saint-Denis § Quittance et rachat .., 18 avril 1720; MC/ET/XXX/225
      quittance; Le Pas, Martin
    - RENOUARD (Jean) Maître brodeur Petits Carreaux § Réduction .., 26 avril 1720; MC/ET/XXX/225
      Renouard, Jean
    - PEIGNIER TABLETIER (apprentissage de) § mise en .. de CORNET (Louis) chez Denis Antoine SIMON, 16 mai 1720; MC/ET/XXX/225
  - Minutes. 1720, mai - 1720, juin, mai 1720 - juin 1720; MC/ET/XXX/226
    - Heroux (Etienne) maître menuisier § Descharge et désistement Heroux (Etienne), 4 mai 1720; MC/ET/XXX/226
      Heroux, Etienne
    - Lenoir (Jacques), orfèvre, rue Comtesse d'Artois § Bail à .., 4 mai 1720; MC/ET/XXX/226
    - Desvergée (Guillaume) Messire menuisier F/rg/ Saint-Laurent § Bail par .., 7 mai 1720; MC/ET/XXX/226
      bail; Desvergée, Guillaume
    - Aublé (Jacques) maître brodeur rue Saint Denis § quittance de rachat 2 actes, 9 mai 1720; MC/ET/XXX/226
      quittance; Aublé, Jacques
    - BELLIER (François) Messire menuisier rue Beauregard § Bail à Rente à .., 11 mai 1720; MC/ET/XXX/226
      bail; Bellier, François
    - BELLIER (François) Messire menuisier rue Beauregard § Don Mutuel, 15 mai 1720; MC/ET/XXX/226
      donation; Bellier, François
    - Magoullet (Clement) marchand joaillier bijoutier quai de l'Horloge § Mariage de la fille de .., 20 mai 1720; MC/ET/XXX/226
      contrat de mariage; Magoullet, Clément
    - Clément (Noël), maître peintre, rue Saint-Denis § Apprentissage chez la femme de .., 27 mai 1720; MC/ET/XXX/226
    - Calais (Louis), marchand orfèvre, rue Neuve Saint-Martin § Mariage de .., 30 mai 1720; MC/ET/XXX/226
      contrat de mariage; Calais, Louis
    - Chamboilin (Louis), orfèvre § Présent au Mariage, 30 mai 1720; MC/ET/XXX/226
      contrat de mariage; Chamboilin, Louis
    - Bail à François Leprince, maître sculpteur et marbrier, rue de la Lune., 31 mai 1720; MC/ET/XXX/226
      bail; Lune (rue de la); Leprince, François; tailleur de pierre; sculpteur
    - BELLIER (FRANÇOIS) Messire menuisier rue Beauregard § Convention, 31 mai 1720; MC/ET/XXX/226
      Bellier, François
    - Quittance de rachat avec la signature de Jean-Christophe Cau, maître peintre, officier de feu le prince de Condé., 4 juin 1720; MC/ET/XXX/226
      quittance; acte de vente; Cau, Jean Christophe; peintre
    - Fayel (Damien) maître potier d'étain; rue au Maire § bail à .., 9 juin 1720; MC/ET/XXX/226
      bail; Fayel, Damien
    - Allou (Denis) Messire menuisier Fb/g/ Saint-Laurent § Partage, 12 juin 1720; MC/ET/XXX/226
      partage; Allou, Denis
    - Boucault (Nicolas) Messire menuisier rue Saint-Denis § Partage, 12 juin 1720; MC/ET/XXX/226
      partage; Boucault, Nicolas
    - Fremy (Claude) menuisier fg. Saint Laurent § Mariage de .., 23 juin 1720; MC/ET/XXX/226
      contrat de mariage; Fremy, Claude
    - Perron (Gilles) maître brodeur rue Saint Denis § Mariage du beau fils de .., 24 juin 1720; MC/ET/XXX/226
      contrat de mariage; Perron, Gilles
    - Robin (Germain François) relieur de livres rue des Carmes § bail, 24 juin 1720; MC/ET/XXX/226
      bail; Robin, Germain François
    - Ratoin (François) maître brodeur à la Basse Villeneuve § Mariage de la fille de .., 24 juin 1720; MC/ET/XXX/226
      contrat de mariage; Ratoin, François
    - Lenoir (Jacques), orfèvre, rue Mauconseil § Remboursement, 25 juin 1720; MC/ET/XXX/226
      indemnité; Lenoir, Jacques
    - Contrat d'Apprentissage § Entre Jean Heroux en faveur de son fils François Henry Leruy et Pierre François Langlois maître peignier tabletier, pour la durée de six ans moyennant la somme de cent cinquante livres, 28 juin 1720; MC/ET/XXX/226
  - Minutes. 1720, juillet - 1720, septembre, juillet 1720 - septembre 1720; MC/ET/XXX/227
    - Heureux (Etienne) maître menuisier rue de Bourbon § bail, 15 juillet 1720; MC/ET/XXX/227
      bail; Heureux, Etienne
    - Pacquet (Charles) maçon Village Notre Dame des Voitures § Mariage de .., 7 août 1720; MC/ET/XXX/227
      contrat de mariage; Pacquet, Charles
    - Constitution concernant Jean Voiriot, sculpteur ordinaire des bâtiments du roi, rue Saint-Denis., 19 août 1720; MC/ET/XXX/227
      constitution de rente; Saint-Denis (rue); Voiriot, Jean; sculpteur
    - Lenoir (Jacques), marchand orfèvre, rue Comtesse d'Artois § Remboursement, 22 août 1720; MC/ET/XXX/227
    - Chevalier (Charles) tailleur de pierres rue Sainte-Apoline § déclaration, 9 septembre 1720; MC/ET/XXX/227
      déclaration; Chevalier, Charles
    - Pillon (Nicolas), maître menuisier, marguillier de Notre-Dame-des-Bonnes-Nouvelles § Remboursement, 12 septembre 1720; MC/ET/XXX/227
      indemnité; Pillon, Nicolas
    - Favereau (Pierre) architecte rue Meslay § Mariage de .., 15 septembre 1720; MC/ET/XXX/227
      contrat de mariage; Favereau, Pierre
    - Constitution concernant Nicolas Dezègre, sculpteur ordinaire du duc d'Orléans, rue du Gros-Chenet., 24 septembre 1720; MC/ET/XXX/227
      constitution de rente; Gros-Chenet (rue du); Dezègre, Nicolas; sculpteur
  - Minutes. 1720, octobre - 1720, décembre, octobre 1720 - décembre 1720; MC/ET/XXX/228
    - Buisson (Jean) menuisier rue au Maire § reconnaissance, 8 octobre 1720; MC/ET/XXX/228
      reconnaissance; Buisson, Jean
    - Fleutry (Claude) maître horloger rue du Bout du Monde § Constitution, 10 octobre 1720; MC/ET/XXX/228
      constitution de rente; Fleutry, Claude
    - Lenoir (Jacques), marchand orfèvre, rue Mauconseil § Remboursement, 16 octobre 1720; MC/ET/XXX/228
    - Inventaire après décès de Pierre Restier, danseur de corde, rue du Crucifix, aux foire Saint-Laurent et Saint-Germain., 25 octobre 1720; MC/ET/XXX/228
      Livres traitant du théâtre italien, 3 trousses de théâtres et habits divers.
      inventaire après décès; Crucifix (rue du); Restier, Pierre; danseur
    - Doucet (Michel) menuisier fg. Saint Laurent § quittance, 4 novembre 1720; MC/ET/XXX/228
      quittance; Doucet, Michel
    - Constitution concernant François Barrois, professeur de l'académie royale de peinture et sculpture, rue Fromanteau., 9 novembre 1720; MC/ET/XXX/228
      constitution de rente; Froidmanteau (rue); Barrois, François; enseignant
    - Autin (Nicolas) maître doreur rue Saint Denis § bail, 18 novembre 1720; MC/ET/XXX/228
      bail; Autin, Nicolas
    - Sevin (Charles Louis), menuisier, rue de la Roquette § Quittance, 15 décembre 1720; MC/ET/XXX/228
      quittance; Sevin, Charles Louis
    - Constitution concernant Louis Herpin, père, sculpteur ordinaire de l'académie de Saint-Louis et des bâtiments du roi, rue Beauregard., 30 décembre 1720; MC/ET/XXX/228
      constitution de rente; Beauregard (rue); Herpin, Louis; sculpteur
    - Sardet (Jacob) maître horloger au Marché Neuf § Inventaire après décès de la femme de .., 30 décembre 1720; MC/ET/XXX/228
      inventaire; Sardet, Jacob
    - Tiercelin (François Joseph) maître tourneur rue Saint Denis § Constitution, 30 décembre 1720; MC/ET/XXX/228
      constitution de rente; Tiercelin, François Joseph
    - Lenoir (Jacques), marchand orfèvre, rue Mauconseil § Constitution 2 actes, 30 décembre 1720; MC/ET/XXX/228
  - Minutes. 1721, janvier - 1721, avril, janvier 1721 - avril 1721; MC/ET/XXX/229
    - Croquoison (Jacques) entrepreneur de bâtiments du roi à Versailles § Constitution, 4 janvier 1721; MC/ET/XXX/229
      constitution de rente; Croquoison, Jacques
    - Sardet (Jacob) maître horloger au Marché Neuf § Mariage de .., 6 janvier 1721; MC/ET/XXX/229
      contrat de mariage; Sardet, Jacob
    - Delachapelle (Jean Baptiste) marchand tapissier rue Saint Denis § testament de la femme de .., 14 janvier 1721; MC/ET/XXX/229
      testament; Delachapelle, Jean Baptiste
    - Degruchet (Louis) menuisier près la porte Saint Martin § déclaration de cautionnement, 18 janvier 1721; MC/ET/XXX/229
      déclaration; Degruchet, Louis
    - Consentement et main levée. Jean Buisson. Maître à danser., 10 février 1721; MC/ET/XXX/229
      mainlevée; ratification; Buisson, Jean; enseignant; danseur
    - Harlault (Antoine) maître doreur rue du Vertbois § dépôt, 16 février 1721; MC/ET/XXX/229
      Harlault, Antoine
    - Mémoire d'ouvrages de maçonnerie, charpenterie, vitrerie etc... nécessaires pour la construction des bâtiments qui étaient dans une maison sise rue Phélippeau, appartenant au sieur Hébert., 3 mars 1721; MC/ET/XXX/229
      marché; Phélipeaux (rue); Hebert (M.)
    - Bail concernant Claude Decomble, marchand orfèvre, rue des Déchargeurs. Mention de Meaux en Brie., 10 mars 1721; MC/ET/XXX/229
      Date de révision: 2011-2012, 2014 (N. jourdain)
      bail; Decomble, Claude; commerçant; orfèvre; Déchargeurs (rue des); Meaux (Seine-et-Marne)